臺灣屏東地方法院刑事判決　　　　　　　 96年度訴字第624號
公　訴　人　臺灣屏東地方法院檢察署檢察官
被　　　告　甲○○
上列被告因違反毒品危害防制條例案件，經檢察官提起公訴（96
年度毒偵字第716 號、第808 號），嗣被告於本院準備程序進行
中先就被訴事實為有罪之陳述，本院告知被告簡式審判程序之旨
，並聽取當事人之意見後，裁定改由受命法官獨任依簡式審判程
序審理，本院判決如下：
    主  文
甲○○施用第一級毒品，累犯，處有期徒刑壹年貳月，減為有期
徒刑柒月。又施用第二級毒品，累犯，處有期徒刑陸月，減為有
期徒刑月。又施用第一級毒品，累犯，處有期徒刑壹年貳月。
又施用第二級毒品，累犯，處有期徒刑陸月。應執行有期徒刑貳
年肆月。
    事  實
一、甲○○於民國93年間，因搶奪、贓物案件，經本院於93年10
    月4 日以93年度訴字第570 號判處有期徒刑9 月、4 月，應
    執行有期徒刑1 年確定，嗣於95年8 月27日縮刑期滿執行完
    畢。復因施用毒品案件，經臺灣台南地方法院以93年度毒聲
    字第519 號裁定送觀察、勒戒後，認有繼續施用毒品之傾向
    ，再經本院以94年度毒聲字第70號裁定令入戒治處所施以強
    制戒治，嗣經臺灣屏東戒治所陳報已無繼續戒治之必要，於
    94年9 月27日釋放出所執行完畢，並於同日由臺灣屏東地方
    法院檢察署檢察官以94年度戒毒偵字第117 號為不起訴處分
    確定。詎仍未戒除吸食毒品之惡習，復分別基於施用第一級
    毒品海洛因之犯意，於96年2 月20日某時許、96年4 月25日
    某時許（業經公訴人當庭變更犯罪時間），在屏東縣潮州鎮
    ○○路61巷34號住處，以將海洛因摻入香菸內點燃吸食之方
    式，施用第一級毒品海洛因2 次；另分別基於施用第二級毒
    品甲基安非他命之犯意，於上開時地，以將甲基安非他命置
    入玻璃球內燒烤燃燒成煙並吸食之方式，施用第二級毒品甲
    基安非他命2 次。嗣為警分別於96年2 月21日3 時15分許、
    96 年4月26日14時50分許，在上開住處、屏東縣潮州鎮鳳尾
    新村大禹廟旁廣場前因其形跡可疑上前盤查，經其同意採集
    尿液送驗均呈毒品陽性反應而查獲。
二、案經屏東縣警察局潮州分局報請臺灣屏東地方法院檢察署檢
    察官偵查起訴。
    理  由
壹、程序部份
一、按除被告所犯為死刑、無期徒刑、最輕本刑為3 年以上有期
    徒刑之罪或高等法院管轄第一審案件者外，於法院行準備程
    序進行中，被告先就被訴事實為有罪之陳述時，審判長得告
    知被告簡式審判程序之旨，並聽取當事人、代理人、辯護人
    及輔佐人之意見後，裁定進行簡式審判程序；且受命法官行
    準備程序，與法院或審判長有同一之權限；又簡式審判程序
    之證據調查，不受刑事訴訟法第159 條第1 項、第161 條之
    2 、第161 條之3 、第163 條之1 及第164 條至第170 條規
    定之限制，刑事訴訟法第273 條之1 第1 項、第279 條第2
    項前段、第273 條之2 分別定有明文。被告所為係犯死刑、
    無期徒刑、最輕本刑為3 年以上有期徒刑以外之罪，其於準
    備程序中就被訴事實為有罪之陳述，經受命法官告知簡式審
    判程序之旨，並聽取公訴人、被告之意見後，本院合議庭認
    為適宜由受命法官獨任進行簡式審判程序，依刑事訴訟法第
    273 條之1 第1 項規定，裁定由受命法官獨任進行審判程序
    ，合先敘明。
貳、實體部分
一、訊據被告甲○○對於上揭犯罪事實均坦承不諱，復查：
（一）經警於查獲被告當日所採之尿液送驗結果，均係呈嗎啡及
      甲基安非他命陽性反應，此有屏東縣警察局潮州分局毒品
      案件受檢人尿液採證編號姓名對照表、屏東縣警察局潮州
      分局疑似嗎啡安非他命尿液送驗代號與真實姓名對照表、
      台灣檢驗科技股份有限公司96年3 月7 日編號KＺ00000000
      0000號濫用藥物尿液檢驗報告、正修科技大學超微量研究
      科技中心96年5 月10日編號R00-0000-000 號檢驗報告各1
      份在卷可稽。
（二）再查被告前因施用毒品案件，經臺灣台南地方法院以93年
      度毒聲字第519 號裁定送觀察、勒戒後，認有繼續施用毒
      品之傾向，再經本院以94年度毒聲字第70號裁定令入戒治
      處所施以強制戒治，嗣經臺灣屏東戒治所陳報已無繼續戒
      治之必要，於94年9 月27日釋放出所執行完畢，並於同日
      由臺灣屏東地方法院檢察署檢察官以94年度戒毒偵字第11
      7 號為不起訴處分確定之事實，有臺灣高等法院被告全國
      前案紀錄表1 份在卷可按。是被告於強制戒治執行完畢釋
      放後5 年內再犯施用毒品之罪甚明。
（三）綜上所述，被告前曾犯施用毒品，且於強制戒治執行完畢
      釋放後，5 年內再犯本件施用毒品，事證應屬明確，其犯
      行應堪認定。
二、查海洛因及甲基安非他命分屬毒品危害防制條例第2 條第2
    項第1 款所規定之第一級毒品及同條項第2 款所規定之第二
    級毒品，核被告所為，係犯毒品危害防制條例第10條第1 項
    施用第一級毒品罪及同條第2 項施用第二級毒品罪。被告持
    有毒品，復進而施用，其持有毒品之低度行為，為施用毒品
    之高度行為所吸收，均不另論罪。被告所犯上開各罪間，犯
    意各別，罪名不同，應分論併罰之。又被告前於93年間，因
    搶奪、贓物案件，經本院於93年10月4 日以93年度訴字第57
    0 號判處有期徒刑9 月、4 月，應執行有期徒刑1 年確定，
    嗣於95年8 月27日縮刑期滿執行完畢一情，有臺灣高等法院
    被告全國前案紀錄表1 份在卷可憑，於5 年內故意再犯有期
    徒刑以上之本件，應各依刑法第47條第1 項規定，論以累犯
    ，並依法各加重其刑。爰審酌被告雖於犯後即能坦承犯行，
    而其施用毒品行為於本質上係屬自我戕害行為，反社會性之
    程度應屬較低；惟施用毒品，不僅足以戕害其個人身心，且
    極易滋生其他犯罪，惡化治安甚重，嚴重損及公益，且被告
    前屢經觀察勒戒、強制戒治等處遇助其戒除毒品，竟再為本
    件施用毒品犯行，顯見其不思悔改，自制力亦顯不佳等一切
    情狀，酌情分別量處如主文所示之刑。又被告如前事實欄所
    述於96年2 月20日某時許分別施用海洛因與甲基安非他命各
    1 次之行為，符合中華民國96年罪犯減刑條例第2 條第1 項
    第3 款所定之減刑條件，應依該規定各減其刑期為二分之一
    ，故各減為有期徒刑7 月、3 月，並定其應執行之刑，以資
    懲儆。
三、扣案之海洛因2 包、甲基安非他命12包，乃另案被告唐志元
    所有之違禁物，並業經本院以96年度易字第449 號判決諭知
    宣告沒收銷燬；另扣案之玻璃球吸食工具1 個，亦屬另案被
    告唐志元所有之物，業經被告於本院審理中陳述明確（見本
    院卷第104 頁96年12月5 日審理筆錄），此外並無證據證明
    與被告施用本件毒品有關，均不為沒收之諭知，附此敘明。
四、公訴意旨略以：
  (一)本件被告除有上開經論罪科刑之施用毒品行為外，自於95年
    12月某日起至96年4 月26日8 時許止，尚有多次施用第一級
    毒品海洛因與第二級毒品甲基安非他命之犯行等語。
  (二)按犯罪事實應依證據認定之，無證據不得認定犯罪事實；又
    被告之自白，不得作為有罪判決之唯一證據，仍應調查其他
    必要之證據，以察其是否與事實相符，刑事訴訟法第154 條
    第2 項、第156 條第2 項分別定有明文。申言之，被告之自
    白，應以補強證據擔保其真實性；亦即以補強證據之存在，
    藉之限制自白在證據上之價值。而所謂補強證據，則指除該
    自白本身外，其他足資以證明自白之犯罪事實確具有相當程
    度真實性之證據而言。雖其所補強者，非以事實之全部為必
    要，但亦須因補強證據與自白之相互利用，而足使犯罪事實
    獲得確信者，始足當之（最高法院74年台覆字第10號判例參
    照）。
  (三)公訴意旨所指被告另有多次施用毒品之犯行，無非係以被告
    於警詢之自白及前揭尿液檢驗報告為據，然被告於本院準備
    程序中改稱：我均是在被查獲前一天各施用第一級毒品海洛
    因與第二級毒品甲基安非他命（見本院卷第96頁背面96年12
    月5 日準備程序筆錄），是其於警詢之自白，是否屬實，已
    有可疑；其次，毒品施用後於尿液中可檢出之時間，受施用
    劑量及頻率、施用方式、飲水量之多寡、個人體質及其代謝
    情況等因素影響，因個案而異。一般可檢出之時間為甲基安
    非他命1 至5 日、海洛因2 至4 日（卷附行政院衛生署管制
    藥品管理局92年12月2 日管檢字第092000 9990 號函參照）
    ，故而前揭卷附尿液檢驗報告，僅能證明被告曾於採尿前回
    溯5 日內，確有施用第二級毒品甲基安非他命，4 日內確有
    施用第一級毒品海洛因（故得作為論罪科刑部分之直接證據
    ），然關於實際施用之次數、頻率及採尿前4 、5 日以前之
    時間，被告是否確有吸食毒品之犯行，則無從率予認定，故
    此部分事實尚難證明，惟公訴人既以集合犯之包括一罪起訴
    ，本院爰不另為無罪之諭知，附此敘明。
據上論斷，應依刑事訴訟法第273 條之1 第1 項、第299 條第1
項前段，毒品危害防制條例第10條第1 項、第2 項，刑法第11條
前段、第47條第1 項、第51條第5 款，中華民國96年罪犯減刑條
例第2 條第1 項第3 款、第7 條，判決如主文。
本件經檢察官顏珮珊到庭執行職務。
中　　華　　民　　國　　96　　年　　12　　月　　12　　日
                  刑事第一庭    法  官  羅培毓
以上正本證明與原本無異。
如不服本判決應於收受本判決送達後十日內向本院提出上訴書狀
，其未敘述上訴理由者，並得於提起上訴後十日內向本院補提理
由書狀（均須按他造當事人之人數附繕本）「切勿逕送上級法院
」
中　　華　　民　　國　　96　　年　　12　　月　　13　　日
                                書記官  張儷薾
附錄本判決論罪科刑法條：
毒品危害防制條例第10條
施用第一級毒品者，處六月以上五年以下有期徒刑。
施用第二級毒品者，處三年以下有期徒刑。
